【裁判字號】    89,易,1215
【裁判日期】    900316
【裁判案由】    竊盜
【裁判全文】
臺灣新竹地方法院刑事判決                       八十九年度易字第一二一五號
    公  訴  人  臺灣新竹地方法院檢察署檢察官
    被      告  乙○○
右列被告因竊盜案件，經檢察官提起公訴（八十九年度偵字第四九七五號），本院判
決如左：
    主  文
乙○○竊盜，處拘役貳拾日，如易科罰金以參佰元折算壹日。
    事  實
一、乙○○意圖為自己不法之所有，於民國八十九年九月一日中午十二時許，在新竹
    縣湖口鄉二十八號前，即甲○○所擺設之衣物販賣攤位上，佯裝挑選衣物，乘甲
    ○○不注意之際，徒手竊取攤位上之女裝上衣一件（價值新台幣三百九十元），
    得手後旋即將女裝上衣藏放於其所有之皮包內。適在攤位購物之其他顧客目睹上
    情告知甲○○，而當場逮獲乙○○，並在其所有之皮包內查獲上開女裝上衣一件
    ，始報警處理。
二、案經新竹縣警察局竹北分局報告臺灣新竹地方法院檢察官偵查起訴。
    理  由
一、訊據被告乙○○坦承有於右揭時地將攤位上之女裝上衣置放於皮包內，並拉上部
    分皮包拉鍊，惟否認有不法所有之犯意，辯稱：伊係因趕著要回家煮中飯，故急
    忙中即將衣物放入皮包內，正要走出攤位與甲○○結帳時，甲○○即捉住其手並
    打開皮包稱其係小偷云云。然查，右揭事實，業據告訴人甲○○於警訊及本院訊
    問時均指證稱：係在其攤位上買衣服之另一位顧客告知被告將其所有之衣物放入
    皮包內，經其聞訊要求被告將皮包拉鍊打開，發現有一件女裝上衣，始知悉衣物
    遭竊，當時，被告之皮包拉鍊全部拉起來，且手上並無拿錢等語。（偵查卷第六
    頁反面、本院卷第二十六頁），互核與在場目擊證人即隔鄰攤販丙○○所指證情
    節均相符合（偵查卷第八頁以下、本院卷第十三頁以下），是被告既已將衣物置
    入其所有之皮包內並將拉鍊拉上，即已實際占領持有該衣物，被告之行為客觀上
    已符合「不告而取」之竊盜行為。從而，其既未經告訴人同意擅將衣物藏放於皮
    包內，客觀上即有竊取之行為，且又無任何預備付款之動作，顯見其確有不法所
    有之意圖甚明。是被告上述辯詞應係事後卸責之詞，洵無足採，此外，復有贓證
    物品認領保管收據一紙在卷足憑，事證明確，其犯行堪以認定，應予依法論科。
二、核被告乙○○所為，係犯刑法第三百二十條第一項之竊盜罪。爰審酌被告犯罪之
    動機單純，犯罪所得尚少，惟犯後飾詞狡辯尚無悔意等一切情狀，量處如主文所
    示之刑，併諭知易科罰金之折算標準，以示懲儆。另被告行為後，刑法第四十一
    條業於九十年一月四日修正為「犯最重本刑為五年以下有期徒刑以下之刑之罪，
    而受六月以下有期徒刑或拘役之宣告，因身體、教育、職業、家庭之關係或其他
    正當事由，執行顯有困難者，得以一元以上三元以下折算一日，易科罰金。但確
    因不執行所宣告之刑，難收矯正之效或難以維持法秩序者，不在此限。」「併合
    處罰之數罪，均有前項情形，其應執行之刑逾六月者，亦同。」並於同年月十日
    公佈施行，於同年月十二日生效，比較新舊法之規定，以變更後之新法對被告等
    有利，依刑法第二條第一項前段之規定，自應適用裁判時之新法。
三、據上論斷，應依刑事訴訟法第二百九十九條第一項前段，刑法第二條第一項前段
    、第三百二十條第一項、第四十一條第一項前段，罰金罰鍰提高標準條例第一條
    前段、第二條，判決如主文。
本案經檢察官章京文到庭執行職務。
中      華      民      國    九十      年      三      月     十六     日
                     臺灣新竹地方法院刑事第一庭
                                      法  官  滕治平
右正本證明與原本無異。
如不服本判決，應於判決送達後十日內向本院提出上訴狀( 應附繕本 )，上訴於
臺灣高等法院。
                                      書記官  江靜玲
中      華      民      國    九十      年      三      月     十九     日
附錄：
中華民國刑法第三百二十條
 (普通竊盜罪、竊佔罪)
意圖為自己或第三人不法之所有，而竊取他人之動產者，為竊盜罪，處五
年以下有期徒刑、拘役或五百元以下罰金。
意圖為自己或第三人不法之利益，而竊佔他人之不動產者，依前項之規定
處斷。
前二項之未遂犯罰之。


司法院資訊處製作；財團法人民間司法改革基金會備份。
